【裁判字號】    97,訴,4003
【裁判日期】    971023
【裁判案由】    毒品危害防制條例
【裁判全文】
臺灣板橋地方法院刑事判決              97年度訴字第4003號
公  訴  人  臺灣板橋地方法院檢察署檢察官
被      告  甲○○
                    樓
                    （現另案
上列被告因違反毒品危害防制條例案件，經檢察官提起公訴（97
年度毒偵字第6559號、第6674號），被告於準備程序中就被訴事
實為有罪之陳述，經本院合議庭裁定改以簡式審判程序審理，判
決如下：
    主  文
甲○○施用第一級毒品，處有期徒刑壹年；又施用第一級毒品，
累犯，處有期徒刑壹年貳月。應執行有期徒刑貳年。
    事  實
一、甲○○於民國96年間因贓物案件，經臺灣臺北地方法院以96
    年度易字第750 號判處有期徒刑4 月，減為有期徒刑2 月確
    定，嗣於97年5 月22日執行完畢。又前於96年間因施用毒品
    案件，經臺灣臺北地方法院以96年度毒聲字第246 號裁定送
    觀察、勒戒，因認無繼續施用毒品傾向，於96年9 月4 日釋
    放出所，並由臺灣臺北地方法院檢察署檢察官於96年9 月6
    日以96年度毒偵緝字第194 號為不起訴處分確定。詎其仍不
    知戒除毒癮，竟於觀察勒戒執行完畢釋放後5 年內，基於施
    用第一級毒品海洛因及第二級毒品甲基安非他命之犯意，分
    別於(1)97年5 月4 日20時許，在其所有停放於位於臺北縣新
    店市○○路○ 段65巷12弄1 號3 樓之住處附近路旁之自小客
    車內，以海洛因、甲基安非他命置入電燈泡內點火燒烤吸食
    煙霧之方式，同時施用海洛因及甲基安非他命1 次；(2)再於
    97 年7月6 日20、21時許，在上開自小客車內，以同上述(1)
    之方式，同時施用海洛因及甲基安非他命1 次。嗣先於97年
    5 月5 日16時30分許，在臺北縣中和市○○路○ 段74號前因
    另案通緝而為警查獲，徵其同意採尿送驗後，檢驗結果呈嗎
    啡、甲基安非他命陽性反應，始悉上情；再於同年7 月7 日
    2 時53分許，因另涉他案為警調查時，發覺其為毒品列管人
    口，經實施強制採尿送驗後，檢驗結果呈嗎啡、甲基安非他
    命陽性反應，始悉上情。
二、案經臺北縣政府警察局中和分局及永和分局報告臺灣板橋地
    方法院檢察署檢察官偵查起訴。
    理  由
一、本案被告甲○○所犯為死刑、無期徒刑或最輕本刑為3 年以
    上有期徒刑以外之罪，其於準備程序中就被訴事實為有罪之
    陳述，經法官告知簡式審判程序之旨，並聽取公訴人之意見
    後，依刑事訴訟法第273 條之1 第1 項規定，裁定由受命法
    官獨任進行簡式審判程序，合先敘明。
二、上開事實，業據被告甲○○於本院審理時坦承不諱，且被告
    2 次為警查獲時採尿送驗結果，均呈嗎啡（即海洛因水解後
    之反應）、甲基安非他命之陽性反應，有臺灣檢驗科技股份
    有限公司97年5 月27日CH/2008/20368 號、97年7 月22日CH
    /2008/70245 號濫用藥物檢驗報告、臺北縣政府警察局中和
    分局毒品案犯罪嫌犯人姓名及代碼對照表、臺北縣政府警察
    局永和分局查獲違反毒品危害防制條例犯嫌代碼對照表各1
    紙在卷可按。上述鑑驗結果，均係檢驗機關本於專業知識及
    以精密儀器或科學檢驗方法所得之結論，自可憑信，足見被
    告自白與事實相符，堪以採信。又查被告前於96年間因施用
    毒品案件，經臺灣臺北地方法院以96年度毒聲字第246 號裁
    定送觀察、勒戒，因認無繼續施用毒品傾向，於96年9 月4
    日釋放出所，並由臺灣臺北地方法院檢察署檢察官於96年9
    月6 日以96年度毒偵緝字第194 號為不起訴處分確定，有臺
    灣板橋地方法院檢察署刑案資料查註紀錄表及臺灣高等法院
    被告前案紀錄表各1 份在卷可參。從而，本件事證明確，被
    告經觀察勒戒執行完畢釋放後，5 年內再犯本件施用毒品之
    犯行堪予認定。
三、查海洛因及甲基安非他命分屬毒品危害防制條例第2 條第2
    項第1 款、第2 款所稱之第一級、第二級毒品，均不得持有
    、施用，被告甲○○竟持以施用，核其所為，係犯同條例第
    10條第1 項之施用第一級毒品罪及同條第2 項之施用第二級
    毒品罪。被告施用前持有海洛因及甲基安非他命之低度行為
    ，應為施用之高度行為所吸收，均不另論罪；其於上開事實
    欄一(1)、(2)所述之時間、地點同時施用第一級毒品海洛因及
    第二級毒品甲基安非他命，各係以一行為觸犯2 罪名，均為
    想像競合犯，應從一重處斷。查被告前於96年間因贓物案件
    ，經臺灣臺北地方法院以96年度易字第750 號判處有期徒刑
    4 月，減為有期徒刑2 月確定，嗣於97年5 月22日執行完畢
    ，此有臺灣板橋地方法院檢察署刑案資料查註紀錄表及臺灣
    高等法院被告前案紀錄表各1 份在卷可按，其受有期徒刑之
    執行完畢後，5 年之內故意再犯事實欄一(2)所述之有期徒刑
    以上之罪，為累犯，應依刑法第47條第1 項之規定加重其刑
    。又其所犯上述2 罪，犯意各別，行為互異，應予分別論罪
    ，合併處罰。爰審酌被告經觀察勒戒執行完畢後，仍未能戒
    除毒癮，顯見其無戒毒悔改之意，兼衡其施用毒品之期間、
    次數、犯罪後坦認犯行，態度尚稱良好等一切情狀，分別量
    處如主文所示之刑，並定其應執行之刑。
據上論斷，應依刑事訴訟法第273 條之1 第1 項、第299 條第1
項前段，毒品危害防制條例第10條第1 項、第2 項，刑法第11條
前段、第55條、第47條第1 項、第51條第5 款，判決如主文。
本案經檢察官連思藩到庭執行職務
中    華    民    國    97    年    10    月    23    日
                  刑事第十五庭  法  官  陳海寧
以上正本證明與原本無異。
如不服本判決應於收受本判決送達後10日內向本院提出上訴書狀
，其未敘述上訴理由者，並得於提起上訴後10日內向本院補提理
由書狀（均須按他造當事人之人數附繕本）「切勿逕送上級法院
」
                                書記官  彭麗紅
中    華    民    國    97    年    10    月    23    日
附錄本案論罪科刑法條
毒品危害防制條例第10條
施用第一級毒品者，處 6 月以上 5 年以下有期徒刑。
施用第二級毒品者，處 3 年以下有期徒刑。


司法院資訊處製作；財團法人民間司法改革基金會備份。
